【裁判字號】    97,訴,93
【裁判日期】    970124
【裁判案由】    債務人異議之訴
【裁判全文】
臺灣桃園地方法院民事判決                97年度訴字第93號
原      告  甲○○
                        11號.
被      告  元隆汽車股份有限公司
法定代理人  乙○○
上列當事人間請求債務人異議之訴事件，本院判決如下：
    主  文
原告之訴駁回。
訴訟費用由原告負擔。
    事實及理由
一、本件原告起訴主張：原告與訴外人呂武麟本是從事商行，經
    營負責人股東之一，需要交通工具使用載商品貨物為樣本，
    為流動性質而使用車而介紹商品業務，急需買下元隆汽車，
    因分期付款，需擔保人，過去從民國八十一年與訴外人呂武
    麟結婚到九十二年才離婚，因為商行生意上急需，而在此簽
    名以人格擔保，卻不知情社會經濟不景氣而結束商行的生意
    ，有債額新台幣（下同）553,436 元，可問車主呂武麟，也
    問元隆汽車的去向，車主呂武麟訴說停在龜山鄉○○路被不
    知名的人開走，找不到車，就覺得還在分期付款的車遭偷竊
    ，可否找回此車還元隆汽車公司，來抵押債務金額553,436
    元的部分。
二、按原告之訴，依其所訴之事實，在法律上顯無理由者，法院
    得不經言詞辯論，逕以判決駁回之，民事訴訟法第249 條第
    2 項定有明文。又所謂「在法律上顯無理由者」，係指依原
    告於訴狀內記載之事實觀之，在法律上顯然不能獲得勝訴之
    判決者而言（最高法院62年台上字第845 號判例意旨參照）
    。次按，強制執行法第14條規定：「執行名義成立後，如有
    消滅或妨礙債權人請求之事由發生，債務人得於強制執行程
    序終結前，向執行法院對債權人提起異議之訴。如以裁判為
    執行名義時，其為異議原因之事實發生在前訴訟言詞辯論終
    結後者，亦得主張之。執行名義無確定判決同一之效力者，
    於執行名義成立前，如有債權不成立或消滅或妨礙債權人請
    求之事由發生，債務人亦得於強制執行程序終結前提起異議
    之訴。依前二項規定起訴，如有多數得主張之異議原因事實
    ，應一併主張之。其未一併主張者，不得再行提起異議之訴
    。」；同法第14條之1第1項規定：「債務人對於債權人依第
     4 條之 2 規定聲請強制執行，如主張非執行名義效力所及
    者，得於強制執行程序終結前，向執行法院對債權人提起異
    議之訴。」，因此，提起債務人異議之訴者，必須要有債權
    不成立或消滅或妨礙債權人請求之事由發生或主張非執行名
    義效力所及者，始可提起之。而查，本件依原告所訴之事實
    ，原告陳稱其與訴外人呂武麟本是從事商行，經營負責人股
    東之一，需要交通工具使用載商品貨物，因商行生意上急需
    ，而簽名擔保，卻不知社會經濟不景氣而結束商行的生意，
    汽車還在分期付款即遭偷竊，可否找回此車還元隆汽車公司
    ，來抵押債務金額553,436 元云云。原告上情所述，並非係
    屬於有債權不成立或消滅或妨礙債權人請求之事由發生或係
    主張非執行名義效力所及者，故原告以上情所述，提起本件
    債務人異議之訴，其在法律上顯屬無理由，爰不經言詞辯論
    ，逕以判決駁回之。
三、據上論結，本件原告之訴為顯無理由，依民事訴訟法第249
    條第2項、第78條，判決如主文。
中    華    民    國    97    年    1     月    24    日
                  民事第二庭法  官  呂仲玉
以上正本，係照原本作成。
如對本判決上訴，須於判決送達後20日內向本院提出上訴狀。
中    華    民    國    97    年    1     月    24    日
                            書記官  賴柏仲


司法院資訊處製作；財團法人民間司法改革基金會備份。
